【裁判字號】    97,訴,4308
【裁判日期】    971112
【裁判案由】    毒品危害防制條例
【裁判全文】
臺灣板橋地方法院刑事判決              97年度訴字第4308號
公  訴  人  臺灣板橋地方法院檢察署檢察官
被      告  甲○○
上列被告因違反毒品危害防制條例案件，經檢察官提起公訴（97
年度毒偵字第6903號），被告於準備程序進行中，就被訴事實為
有罪之陳述，本院告知其簡式審判程序之旨，聽取當事人意見後
，裁定由受命法官獨任依簡式審判程序審理，茲判決如下：
    主  文
甲○○施用第一級毒品，累犯，處有期徒刑拾月，扣案如附表所
示之物沒收；又施用第二級毒品，累犯，處有期徒刑肆月。應執
行有期徒刑壹年，扣案如附表所示之物沒收。
    事  實
一、甲○○前因施用第二級毒品案件，經本院以89年度毒聲字第
    5658號裁定令入戒治處所施以強制戒治1 年，嗣戒治成效評
    定合格，無繼續戒治之必要，由本院以90年度毒聲字第2993
    號裁定停止戒治，所餘期間付保護管束，迄民國90年10月30
    日期滿未經撤銷，視為強制戒治執行完畢。於前開強制戒治
    執行完畢釋放後5 年內，復因施用第一、二級毒品案件，經
    本院以93年度訴字第842 號判決判處有期徒刑7 月、3 月，
    應執行有期徒刑9 月確定，於94年7 月5 日執行完畢；因施
    用第一、二級毒品案件，經本院以94年度訴字第389 號判決
    判處有期徒刑1 年，於95年8 月6 日執行完畢。詎仍不知悔
    改，另基於施用第一級毒品海洛因之犯意，於97年8 月12日
    中午12時許，在臺北縣新莊市○○○路189 巷34號住處，以
    將海洛因置入注射針筒（未扣案）加水液化後施打之方式，
    施用海洛因1 次；基於施用第二級毒品甲基安非他命之犯意
    ，於97年8 月12日上午10時許，在臺北縣新莊市○○路某不
    詳友人住處，以將甲基安非他命置入香菸點燃吸食之方式，
    施用甲基安非他命1 次。嗣於97年8 月12日下午4 時45分許
    ，在臺北縣新莊市○○○路189 巷34號前，為警查獲，並扣
    得如附表所示之物。
二、案經臺北縣政府警察局新莊分局報告臺灣板橋地方法院檢察
    署檢察官偵查起訴。
    理  由
一、上開犯罪事實，業經被告甲○○於本院審理時坦承不諱（見
    本院卷第24、28頁），而其為警查獲時所採集之尿液，經以
    酵素免疫分析法初步篩選，再以氣相層析質譜儀分析法確認
    ，確呈現嗎啡（施用毒品海洛因代謝物為嗎啡）及安非他命
    、甲基安非他命陽性反應，有臺北縣政府警察局新莊分局偵
    辦毒品案被移送者姓名及代碼對照表（代碼編號：D0000000
    號）、臺灣檢驗科技股份有限公司濫用藥物檢驗報告（代碼
    編號：D0000000號）各1 份在卷可稽（見偵查卷第12、24頁
    ），復有扣案如附表所示之物可資佐證，足認被告之自白與
    事實相符。觀之事實欄所載被告前案紀錄，被告於強制戒治
    執行完畢釋放後5 年內，多次犯施用毒品罪，經依法追訴處
    罰，有臺灣高等法院被告前案紀錄表1 份附卷可憑（見本院
    卷第32至39頁），其再犯本案，屬毒品危害防制條例第20條
    、第23條規定之「5 年內再犯」，因再犯率甚高，原實施觀
    察、勒戒或強制戒治，已無法收其實效，即應依同條例第10
    條處罰（最高法院97年第5 次刑事庭會議決議參照）。本案
    事證明確，被告犯行洵堪認定，應依法論科。
二、按海洛因、甲基安非他命分屬毒品危害防制條例第2 條第2
    項第1 款、第2 款規定之第一級、第二級毒品，核被告所為
    ，係犯毒品危害防制條例第10條第1 項、第2 項之施用第一
    級毒品罪及施用第二級毒品罪。其為上開犯行而持有第一級
    毒品海洛因及第二級毒品甲基安非他命，持有之低度行為，
    應為施用之高度行為所吸收，不另論罪。被告所犯施用第一
    級毒品罪與施用第二級毒品罪2 罪間，犯意各別，行為互殊
    ，應予分論併罰。另被告有如事實欄所示之前案紀錄，有前
    揭臺灣高等法院被告前案紀錄表1 份存卷可參，其於有期徒
    刑執行完畢5 年內，故意再犯有期徒刑以上之罪，為累犯，
    上開2 罪均應依刑法第47條第1 項之規定加重其刑。爰審酌
    被告已曾因相同犯行經強制戒治之處遇，猶未能知所警惕，
    顯然漠視法令之禁制，惟其犯罪行為主要係戕害自身，並未
    直接積極損害他人之利益，且事後坦承犯行，犯後態度尚無
    不良，暨其施用毒品之動機、目的、素行等一切情狀，分別
    量處如主文所示之刑，並定其應執行刑。扣案如附表所示之
    物，為被告所有供（非專供）施用第一級毒品所用之物，業
    據其供明在卷（見本院卷第24、29頁），應依刑法第38條第
    1 項第2 款之規定予以沒收。
據上論斷，應依刑事訴訟法第273 條之1 第1 項、第299 條第1
項前段，毒品危害防制條例第10條第1 項、第2 項，刑法第11條
前段、第47條第1 項、第51條第5 款、第38條第1 項第2 款，判
決如主文。
本案經檢察官陳伯均到庭執行職務。
中    華    民    國    97    年    11    月    12    日
                  刑事第十庭  法  官  許炎灶
以上正本證明與原本無異。
如不服本判決，應於判決送達後10日內向本院提出上訴狀（應附
繕本），其未敘述上訴理由者，應於上訴期間屆滿後20日內補提
理由書狀於本院，上訴於臺灣高等法院。
                              書記官  屠衛民
中    華    民    國    97    年    11    月    12    日
附錄本案論罪科刑法條：毒品危害防制條例第10條。
毒品危害防制條例第10條
施用第一級毒品者，處6 月以上5 年以下有期徒刑。
施用第二級毒品者，處3 年以下有期徒刑。
附表：
┌─────────────────────────────────────┐
│查獲之被告所有供（非專供）施用第一級毒品所用之物                          │
├──┬─────┬──┬──┬──────────────────────┤
│編號│品      名│數量│單位│備                                        註│
├──┼─────┼──┼──┼──────────────────────┤
│ 01 │塑膠袋    │2   │個  │供（非專供）施用第一級毒品海洛因之用（裝置用│
│    │          │    │    │以吸食之海洛因）                            │
└──┴─────┴──┴──┴──────────────────────┘


司法院資訊處製作；財團法人民間司法改革基金會備份。
